Inventaris van het archief van mr. G. Groen van Prinsterer [levensjaren 1801-1876], (1567) 1801-1876 (1879)
Nationaal Archief, Den Haag
Champollion-Figeac (J. J.) 1838 Juli 25 en
1842 Mei 30
Chaufepié (De Dompierre de) 1843 October 19
1844 Juni 6, Augustus 15 en October 10
1848 November 15; en
1849 Mei 9
Chesson (F. W.) 1869 Januari 4
Chevallier (M. J.) 1844 November 27
1854 October 7, 23 (met bijlage) en 30 (met bijlage), November 6 en 8, en December 22
1856 December 30
1858 Januari 28; en
1859 Maart 25
Chevreul (Henri) 1856 Juli 27
Chijs (Van der) 1862 Juli 3 en 5
Clarkson (Thomas) 1843 Mei 9
Clercq (Caroline de) 1831 November 10 en December 8
1832 Juni, Augustus 4, September 24, October 11 en December 15
1833 Januari 17 en September 14
1834 December 22
1835 Februari 5
1836 Augustus 28
1839 Maart 28
1844 Februari 5, 16 en 26, en Mei 5 en 16
1874 Juli 3; en
1875 Maart 14.
Clercq (Gerrit de) 1847 October 8 en December 15; en
1850 Januari 24.
Clercq (Gideon de) 1876 Maart 30.
Clercq (S. de) 1850 Mei 13.
Clercq (Willem de) 1827 Maart 4
1829 Februari 9 en April 10
1830 Maart 20, April 6 en 7, Juni 1 en Augustus
1831 Augustus 11, November 2, 8, 16, 19 en 25, en December 1, 7, 14, 15, 19, 21, 24 en 27
1832 Januari 5, 9, 21, 23 en 29, Februari 1, 3, 5, 9, 11, 15, 21, 23, 27 en 29, Maart 3, 5, 11, 27, 29 en 31, April 14 en 25, Mei 1, 2 en 19, Mei, Juni 1, 7, 15, 19 en 25, Juli 2, 7, 14, 21, 25 en 28, Augustus 4, 8, 11, 14, 18, 20, 23 en 27, September 15, 17, 26 en 27, October 1, 8, 10, 18, 22 en 30, November 5, 14 en 19, en December 1, 7, 8, 10, 15, 17, 20, 21, 22, 23, 28 en 29
1833 Januari 2, 8, 11, 16, 17, 19, 22, 25, 27 en 30, Februar 2, 5, 10 11, 19 en 25, Maart 4, 11, 14, 15, 20, 22 en 29, April 4, 15, 26 en 27, Mei 2, 9 en 21, September 12, 14 en 21, October 7, 12, 15 en 26, November 4, 7, 18 en 29, en December 3, 9, 11, 22 en 27
1834 Januari 8 en 15, Februari 1, 7, 14, 18 en 21, Maart 15 en 20, April 1, 10, 16 en 24, Juni 16, Augustus 2, September 25 en 27, October 18, November 1, 7, 21 en 26, en December 22, 29 en 31
1835 Januari 12, 16 en 20, Februari 5, 10, 14 en 19, Maart 12, 24 en 31, April 17, Juni 10, Augustus 23 en 29, September 11, October 19 en December 24 en 31
1836 Januari 1, Februari 22, April 2, Mei 13 en 24, Juni 5, 15 en 24, Juli 7, Augustus 29 en September 20
1837 Februari 7 en 23, Maart 4 en 14, April 7, 11 en 28, Mei 13
1838 Juni 25, Augustus 8 en October 16
1838 (brief)
1839 Januari 3, 19 en 25, Februari 9, 15 en 20, Maart 8 en 28, April 5, Mei 2, 12 en 25, Juni 20 en 30, Juli 10 en 25, Augustus 27, October 10, November 23 en 29, en December 7, 18 en 27
1840 Januari 2 en 19, Februari 10, Maart 19, April 3 en 16, Mei 22, Juni 18 en 27, Juli 12, November 23 en December 12
1841 Januari 30, Februari 3, 5 en 19, Maart 13, April 9, Juni 16, Juli 4, 13 en 28, September 18, November 14 (brok) en 18, en December 10 en 17 (met bijlage)
1842 Januari 10, Februari 3 en 5, Maart 16 en 25, April 20 en 28, Mei 8, 12, 14, 16, 19, 23 en 24, Juni 1, 7, 16 en 22, Augustus 26, September 20, October 13, October en December 16 en 27
1843 Januari 21, Februari 5 en 16, Maart 6 en 12, April 5, 10, 18, 23 en 29, Mei 13, Juli 2 en 12, September 13, October 21 en 23, November 5 en December 2, 4, 17 en 24; en
1844 Januari 28
Clifford (G. G.) 1829 December 11
Cloux (A. P. A. de) 1848 Juli 31 (aan Heldring)
Cobet (C. G.) 1855 October 13 en 23, en November 10, 17, 18 (met bijlage) en 22, (2 brieven)
1856 Januari 25
1859 Maart 29; en
1873 December 16
Cock (H.) 1861 April 19.
Cock (H. de) 1862 Maart 22
Cocq sr. (J. F. le) 1874 December 9
Cohen Stuart (M.) 1853 Maart 22
1855 Juni 18 en December 26
1856 Maart 18 en Augustus 15 (brok)
1857 April 24, Mei 1, Juli 21 en October 14
1858 September 23
1859 Januari 11 en Juli 28
1860 Februari 22 en Mei 4
1862 Augustus 7
1864 Februari 12 en October 7 en 28
1866 April 23
1867 April 17 en Juli 19
1870 September 29
1872 Mei 3 en November 29; en
1875 November 11
Colany Née 1843 October 14
Combes (F.) 1857 September 17
Cordes (C. A.) 1858 December 20
Costa (A. da) 1859 December 30
1860 Juni 20 en November 19
1861 Augustus 22
1863 Mei 2
1865 Januari 17
1867 Juli 16 en November 26
1868 Februari 9 en Juli 10
1869 Mei 28
1870 Juli 14
1871 Januari 23, Maart 8, Juli 18, Augustus 20 en October 6
1872 Januari 3, April 9 en Augustus 3 en 13; en
1873 Maart 17.
Costa geb. Belmonte (Mevrouw H. da) 1860 Mei; en
1862 October 30.
Costa (I. da) 1839 October 3
1841 April 20
1848 (brief)
1849 Maart (brok)
1852 Juli 22 en December 22 (brok) en 26
1853 Augustus 20 (brok)
1854 Mei 20 (brok), Juni 16 (brok), Juli 25 (brok) en September 22
1854 (2 brieven, brokken)
1855 Februari 15 (brok) en Maart 6
1855 (artikel)
1855 (brief, brok)
1856 Januari 23 (brok), Maart 10, Mei 9 (brok), Juni 25 en September 21
1857 Januari 4 (brok), Februari 7 (brok) en 16, Mei 16 (brok), Augustus 13 (brok) en September 22 (brok)
1858 Januari 20 (brok), April 21 (brok) en 30 (brok), en December 17 (brok)
1859 Februari 20, April 2 (brok) en September 21 (brok)
1859 (brief, brok); en
z.d. (2 brieven)
Couderc (H.) 1868 Mei 5
Cousin (Victor) 1827 October 8; en
1836 Juni 7
Craeyvanger (W.) 1862 September 17 en October 6 (met bijlage)
Cramer von Baumgarten (G. H.) 1842 Juli 7
Creuzer (Frid.) 1824 Juni 3
Crowe (S. W.) 1858 Mei 4
Croze (Ph. de) 1869 Juli 26
D
Daehne van Varick (A. von) 1875 Maart 17; en
1876 Maart 31
Dalrymple (Charles) 1868 April 16
Dam (J. J. ten) 1843 April 21
Daubanton (F.) 1866 November 1; en
1871 Augustus 16
Davis (James) 1866 Juni 22
Dedem (W. van) 1869 October 12
Deetman (P.) 1875 December 9
Delaborde (Graaf Jules) 1859 (brief)
Delinotte (Charles) 1862 November 20
Delprat (G.) 1839 December 14
1841 Mei 29
1846 December 12
1848 Mei 5
1848 (brief)
1856 Augustus 14; en
1868 November 3.
Delprat (G. M. A.) 1841 December 16; en
1866 Juni 27 (aan Holtrop)
Demole Heutsch (E.) 1864 Juni 21 en 27
Dermout (I. J.) 1860 December 17; en
1873 Maart 28, Juli 5 en December 27.
Dermout (J.) 1816 Februari 18
1818 (brief)
1823 Juni 6
1827 Augustus 31; en
1837 Juli 14
Deventer (M. L. van) 1858 Juli 23
1865 October 11 en 25; en
1867 Januari 18
Dias (M. Vas) 1849 Juli 31 (met bijlage)
Dibbetz (H. J.) 1864 Juni 21 en October 4
Diemer (H.) 1866 October 16
Dijckmeester (H. J.) 1827 Mei 18; en
1832 April 4
Dijk (H. A. van) 1857 (brief)
1859 April 27 en Juni 11
1863 Juli 2 en September 25
1864 Mei 25
1868 October 2, 1869 (brief)
1871 Augustus 2 en 4; en
1875 Augustus 21
Dijk (mr. J. van) 1863 Juli 20 (met bijlage)
1864 Juni 27
1869 Juni 7
1871 Maart 4, April 3, Juli 20, Augustus en September 11
1873 September 27
1874 November 7 (met bijlage)
1875 Januari 12, Maart 27 en 30, April 5, Juni 18 en 21, Augustus 19 en 31, en September 23 en 27 (met bijlage); en
1876 Maart 9
Dijkers M.z. (H.) 1868 December 28; en
1869 Augustus 9
Dijkhuizen (A. G. van) 1848 Augustus 19
Directie Walen-weeshuis 1842 (brief van den kerkeraad)
Dirks 1868 Januari 14
Doedes (G.) 1871 Maart 28, Juli 28 en 31, Augustus 9, 12 en 20, October 6 en 9, en December 6
1872 Februari 16 en 19, Maart 27, April 30, Juli 25 (brok), Augustus 1 en 23 en December 16 en 20
1872 (brief, brok)
1873 Januari 5 en 8, Maart 18, April 30, Augustus 20 en December 30
1874 Januari 22, Februari 12, April 21, Juni 22, Augustus 26 en September 4
1875 Maart 15, April 26, Mei 12, Augustus 29 en September 25; en
1876 Januari 26.
Doedes (J. I.) 1849 December 5
1850 December 24
1851 Januari 29, October 29 (met bijlage) en December 6
1852 April 30, Juni 25 en Juli 14
1853 Januari 5 en 19, Februari, Mei 11 en 19, November 23 en December 30
1854 Januari 27 en Februari 9
1855 Maart 3, September 22 en October 15
1856 Februari 7, Mei 27, Juni 21, Juli 23 en Augustus 22
1857 December 1 en 15
1859 Januari 12
1860 Januari 9 en April 16 en 30
1861 Maart 15
1863 Augustus 5
1864 Juli 29
1865 October 20 en December 4
1866 Februari 20 en Juni 17
1869 April 16
1872 Februari 24 en Juli 11
1873 Februari 10 en Augustus 2
1874 Juni 29
1875 Mei 7 en November 18; en
1876 Januari 24 en Februari 9
Dominicus (D. la Grappe) 1874 October 11
Donker Curtius (B.) 1843 November 4
Donner (G. O.) 1866 October 22; en
1868 Januari 6.
Donner (W. H.) 1857 April 14; en
1869 October 30
Doorn (Van) 1850 Februari 26 en Maart 25
Dornseiffen (G.) 1824 Januari 12
Dosker (N. H.) 1871 April 3 (met bijlage)
Douet-d'Arcq (L.) 1836 Augustus 10
Dresselhuis (I. ab Utrecht) 1847 Maart 10
Driessen (L.) 1846 September 25; en
1849 September 14
Dullert (W. H.) 1873 Maart 15; en
1876 Mei 22 (aan mevrouw Groen)
Dumonceau (F.) 1866 Maart 6.
Dumonceau (H.) 1867 Juni 6; en
1876 Januari 6 en Mei 21 (aan mevrouw Groen)
Dussen (J. G. H. van der) 1864 Juni 17
Duvernois 1836 December 19; en
1837 Mei 19 en November 23
E
Eberwijn (A.) 1868 November 18
Echerolles (A. des) 1835 Maart 22
Eck (R. van) 1864 Juni 18
Eeghen (C. J. van) 1872 September 14
Eek (J. W. van) 1863 Juli 14
Eekhoff (W.) 1835 December 25
1836 Juli
1838 Maart 16
1844 December 19
1859 December 26; en
1860 Januari 30.
"Een Amsterdamsch Student" 1864 Augustus.
"Een Nedelandsch Protestant" 1841 Mei 21.
"Een uwer jeugdige bewonderaars" 1857 Mei 18
Eik (J. van) 1848 December 4
1851 December 13
1852 April 5 en 29, en Juni 26
1853 Januari 5 en Juni 16
1855 December 6
1856 Februari 17 en Juli 17
1857 Mei 7, Augustus 26 en September 1 en 10
1858 December 6
1860 Mei 13 en Juni
1861 October 13
1862 Juni 25, Augustus 8 (brok) en 28, October 21 en November 21
1863 Januari 30, Maart 14, April 24 en September 25
1864 Mei 22 en 25, Juni 5, 18 en 29, September 9 en December 11
1865 Januari 16, Mei 10 en Juli
1866 Januari 2 en Juni 29
1867 Maart 9, April 2, September 6 en December 31
1868 Januari 17
1869 April 28
1870 Januari 13 en December 15 en 19
1871 Januari 12, 19 en 27, April 6 en 26, Augustus 24 en November 10
1872 Januari 17 en 21, April 9, Mei 5 en 25, Juni 7, Juli 25 en September 15
1873 Februari 5, Maart 19, April 30, Mei 26 en Augustus 20
1874 Maart 6 en Augustus 27
1875 Februari 7, Maart 16, Mei 24 (met bijlagen) en Augustus 13; en
1876 Maart 15
Eik (P. van) 1863 April 23 en 28
1864 Juli 20
1865 December 29
1868 Juni 13
1871 Augustus 7, 15 en 20
1872 Januari 5 en Februari 12; en
1875 Mei 21
Eldin 1848 Februari 20
Ellis (Sir Henry) 1835 Maart 13
1836 Juni 28 (met bijlagen), en Augustus 4 (met bijlagen)
1847 October 19; en
1848 Februari 29
Elout van Soeterwoude (Louise) 1860 Augustus 20.
Elout van Soeterwoude (P. J.) 1830 December 11
1831 Juni 24, September 8, November 4 en December 23
1832 Maart 10, Augustus 19 en 29, September 17, October 9 en November 9 en 30
1833 Mei 17 en 22, Juli 27, September 13 en 30, en October 30
1834 September 24
1835 September 18
1836 Juni 8
1837 Mei 25
1838 Juli 31
1839 September 4, 7 en 27
1840 Juni 2 en 9, Juli 14 en Augustus 27
1841 Maart 18, Augustus 18 en December 7
1843 Juli 29 en Augustus 18
1844 Juli 15
1848 Juni 25
1849 Juni 23, Augustus 21 en December 31 (brok)
1850 April 4 en Juli 22
1852 September 29
1853 Juni 1
1856 Juni 28
1858 Augustus 1, 16 en 21, en September 10
1859 Mei 2, Juli 13 en December 27
1860 Juni 18, Juli 6 en 28, Augustus 18, September 30 en October 18
1861 Augustus 4 en 16, en October 1
1862 Februari 15, April 1, Mei 26, Juli 2 en 23, Augustus 1, 12 en 21, September 2, 15 en 18, en October 6
1863 Februari 17, Maart 20, Juni 14, Juli 3, 9, 18, 19 en 29, Augustus 18, September 19 en October 8 en 29
1864 Januari 9, Februari 2, 3 en 20, Maart 16, 17 en 22, Mei 8, 23, 26 en 27, Juni 26 en 30, Juli 27, Augustus 3 en 6, September 8 en 19, en October 6 en 19
1865 Maart 2, Mei 5, 9, 14, 15 en 30, October en December 29
1866 Januari 19, Maart 29, April 19 en 25, Juni 7, 9 en 25, Augustus 7, September 6 en 11, October 6, 15 en 16, November 1, 20 en 30, en December 3
1867 Februari 12, Augustus 3, September 23 en October 8
1868 Januari 11, Maart 16, Juni 16, Juli 7, Augustus 18 en 21, September 5 en 24, en December 14 en 17
1869 Maart 4, April 18, Mei 3, Juni 14 en 21, Juni, October 5, November 22 en December 3 en 11
1870 Januari 1, 17 en 30, Februari 7, Maart 17, April 5 en 16, Juni 22, Juli 4 en 28, Augustus 13 (met bijlage) en 21, September 4, 8, 17 en 28, en October 6 en 30
1871 Maart 11, 13, 27 en 30, April 24, Mei 6, Juni 2 en 17, Augustus 6, 18 en 23, en September 18
1872 Maart 14 en 16, Juni 2 (met bijlage), 5, 10, 19 en 28, Juli 7, 19 en 28, Augustus 1, September 23, October 8, November 17 en December 19
1873 Januari 10 en 18, Mei 29, Juni 4, 6, 7,9, 14 en 17, Juli 13, Augustus 6 en 19, en December 3, 20 en 29
1874 Januari 7, Februari 20 en 28, Maart 4 en 23, April 8 en 11, Mei 6, Juni 16 en 23, Juli 12, 18 en 29, Augustus 12 en 20, en September 19; en
1875 April 6 en 21, Mei 26, Augustus 9, 10, 14 en 20, September 25, November 23 en 25, en December 5
Elout van Soeterwoude (W.) 1875 Juni 15
Emmerik (G. van) 1868 Januari 24
Engelen 1853 Mei 20
Engels (R.) 1840 Juni 15
1842 Februari 18, Mei 26, Juli 19 en September 14 en 17
1843 Februari 7 en Maart 28
1844 Mei 22
1845 Januari 28
1846 Februari 11, Juli 17 en November 10; en
1848 Februari 29
Engelsman (W. den) 1875 April 13
Enk (D. van) 1848 Augustus 3
Enschedé geb. Koenen (Mevrouw F. A. C.) 1874 October 13
Ermerins (J. W.) 1825 Augustus 5
Essen (L. van) 1857 September 12
Esser (J.) 1865 Juni 10 en October 17
1866 Juni 25 en October 18
1867 Januari 31
1873 (brief)
1874 Februari 6 (met bijlage)
1875 December 31; en
1875 (brief)
Estorff (Charles) 1853 October 12
Eusden (R.) 1858 Augustus 13; en
1872 (brief)
Ewijck (Van) 1840 April 4 en November
1841 Augustus 16; en
1845 Januari 9
Eykman (J. L.) 1841 Februari 27
Eyssell (A. P. Th.) 1865 December 14
F
Fabius (D. P. D.) 1872 Maart 13 en 27, April 17, Mei 22 en November 19
1873 October 22 en December 16
1874 Januari 28, April 22, Juni 30 en November 25
1875 Januari 28, Maart 14, Juli 22, September 17 en October 24; en
1875 (brief)
Fabri 1867 Mei 15 en Juli 12
1868 April
1870 Juli 4 (met bijlage); en
1875 November 1
Fabricius 1836 Februari 29; en
1842 September 24
Fagel (Mevrouw E.) 1861 Augustus 20; en
1874 Augustus 20
Faider (Charles) 1858 Maart 20
Falck (A. R.) 1842 October 15
Falck geb. Crommelin (Mevrouw C. J.) 1876 Januari 31
Feith 1836 Februari 26
Felix (J. W.) 1856 Juli 3
1860 December 18
1861 Februari 21
1862 Januari 7 en April 5 en 9
1863 Juni 4 en Juli 13
1864 Februari 2 en Mei 14
1865 Maart 24 en April 19
1868 Augustus 14; en
1869 Maart 15
Fenema (R.) 1825 November 11
Feringa (N. M.) 1857 Juli 31
1864 Februari 22, Juni 6 en September 4
1867 Juni 7 (met bijlage)
1868 September 30, October 12 (met bijlage), November 1 en December 18
1869 Maart 23 en December 26
1872 Maart 17, April 7 en December 8, 10 (met bijlage) en 30
1873 October 16 (met bijlage)
1874 Januari 3, Maart 14, April 5, Juni 6 en 9, Juli 20, Augustus 2 en November 21
1875 Januari 31, Maart 5 (met bijlage) en 14, April 10 en 15, April, Mei 17, 19 en 25, September 25 en October 26
1875 (brief); en
1876 Januari 4
Ferris (Isaac) 1842 Juni 15; en
1843 September 29
Flament (C.) 1833 April 13
Fliedner 1841 September 1
1843 December 6 (met bijlage)
1852 Mei; en
1860 April 16
Floor (K.) 1868 Juni 30 (aan N. M. Feringa)
Fontanan (A) 1867 Februari 10 (brok)
Francken A.z. (W.) 1871 December 31
Fraser (Alex.) 1863 Juni 13
Frederik (Prins) 1835 Maart 12
1843 Februari 27
1869 September 5; en
1873 Mei 15
Frederik Willem, Keurvorst van Hessen 1835 December 30
Frederik Willem IV, Koning van Pruisen 1841 December 29
Fremery (James de) 1874 (1 stuk)
1875 Januari 16, Mei 1, Juni 30, Augustus 3, October 23, en November 5 en 3; en
1876 Januari 14 en Maart 1
Fremery (J. P. de) 1821 April 4
1872 November 27; en
1873 Januari 4
Freys (J. P.) 1840 December 2 (met bijlage); en
1857 Januari 12 (met bijlage)
Frick (C.) 1875 Augustus 26
Fris (A. C.) 1848 November 21
Fruin (R.) 1853 Juli 13
1860 Maart 9
1861 December 6
1869 Mei 26
1875 Maart 1 en 17, en October 16; en
1876 Maart 16
G
Gachard 1843 Februari 8
1845 Januari 24 en Mei 22
1847 Februari 21 en Juni 26
1850 Juni 15
1850 Juni 11
1861 Juli 2; en
1875 April 4 en October 2.
Gagern (Max von) 1876 Februari 20 (met bijlage)
Gagnebin 1864 Juni 24
Gangel (J.H.F.) 1871 Augustus 30
Gasparin (A. de) 1871 Januari 19
Gaussen (L.) 1861 Januari 15; en
1862 Februari 6
Gautier-Boissier (Chs.) 1847 Augustus 18
Geel (J.) 1823
1826 Maart 28
1833 November 12
1840 Juni 27; en
1844 Juni 1
Geer van Jutfaas (B.J. Lintelo de) 1852 Mei 25 (brok) en Juli 20
1853 Maart 29, April 16, Mei 7 en 16, en Juni 3
1854 Maart 30, Juni 22, Augustus 16, September 14 en 22, en December 4 en 13
1855 Maart 29, April 10, 13 en 21, Juni 5, October 1 en 27, en December 30
1856 Februari 11, 24 en 29, April 22, Mei 15, Juni 14 en 22, Juli 13, Augustus 18, September 18 en November 2
1857 Maart 2, April en 23 (brok), Juni 22, Juli 21, 24 en 29, Augustus 30, November 15 en 28, en December 7, 15 en 24
1858 Februari 7, Juli 24 en November 4
1859 Februari 6, April 26 en December 23
1860 Januari 6, Februari 28, April 24, Juni, Juli 4, Ocktober 1 en 14, en November 11
1861 November 9 en 19, en December 18
1862 Januari 20, Februari 8 en 22, Maart 2 en 31, Juli 25, November 25 en December 29
1863 April 19
1864 Mei 28, Juni 3 en 6, Augustus 16 en October 7
1865 Januari 28, April 16, Mei 23, October 1 en November 13
1866 April 8, 12 en 21
1866 (brief, brok)
1867 Januari 13
1868 Augustus 25, Ocktober 11 en December 29
1869 Januari 10, Maart 26, April 4, 19 en 23, Mei Juni 13, 21 en 29 (brok), Juni en Augustus 1
1870 Januari 14, Februari 2, 5 en 10, Maart 20, April 21 en Augustus 28
1871 Februari 19, Juni 9 en Augustus 20
1872 April 27 en October 19
1873 Januari 15
1875 Juni 15; en
1876 Januari 8
Gefken (J.W.) 1840 December 17
1842 April 15
1842 (brief)
1843 Mei 10 en September 24
1844 October 6 en December 17
1845 Juni 22
1852 Juni 24
1854 Juni 18, September 20 en November 16
1855 April 3
1856 Januari 11, Juni 18 en 24, September 5, 10, 17, 22 en 30, en November 30
1857 Mei 3 en 10, October 20 (2 brieven), November 17 en December 21
1858 Januari 10, April 18 en October 3 (met bijlage)
1859 Januari 9, Februari 4 en 20, Juli 3 en 24
1860 Maart 11 en December 26
1861 December 22-1862 Januari 3
1862 September 3
1863 Mei 24 en Juli 4 (brok)
1864 Juli 3
1865 April 2
1866 Juli 22
1867 April 28 en Juli 28
1868 Juli 11, September 6 en October 22
1869 Juni 11 en November 2
1870 April 1 en 8
1871 April 28 (aan den kiezersbond "Nederland en Oranje" te Zwolle) en Juni 8
1872 Juli 22
1873 Maart 17, April 26, Mei 8, 26 en 31, Juli 1 en Augustus 19
1874 Augustus 21; en
1875 Augustus 20 en December 16
Gerlach (L. von) 1867 April 21, Mei 8, Augustus 7, September 2 en December 8
1868 Juli 5, Augustus 4 en 26, en September 9
1869 Januari 1
1870 September 23, October 26 en November 17
1871 Januari 27, April 30 en October 30
1872 Maart 21 en October 22
1873 Maart 2 en December 6
1874 Januari 27, November 30 en December 16
1875 Juni 4, Juli 17 en November 11; en
1876 Januari 10.
Gerretsen (H.A.) 1864 September 21
1872 Februari 7 en April 15; en
1875 Juli 21
Gevaerts (L.R.) 1845 November 24
1846 Augustus 21
1847 Mei 30
1848 September 6
1849 Januari 6 en October 22; en
1855 September 25.
Gevers (Th.) 1865 April; en
1871 Mei 30 en Augustus 23
Gevers van Endegeest 1853 April 16
Gewin (B) 1858 November 25
Gildemeester (D.) 1855 Mei 26, September 27 en December 31
1856 Augustus 19
1857 Juli 4 en Augustus 27
1860 Juni 5 en December 17
1861 April 22 en Mei 11
1863 December 31; en
1864 December 31
Gildemeester (H.D.) 1847 Mei 28, en
1848 April 27
Gips P.z. (J.D.) 1872 April 2 en 23, Augustus 9 en September 21; en
1872 (brief)
Gispen (W.H.) 1875 December 23; en
1876 Januari 11
Gobius du Sart (J.J.) 1854 Juni 21
Gockinga (G.H.) 1847 September 10
Godefroi (M.H.) 1869 Maart 4
Goens (P.M. van) 1854 Juni 14
1856 Juni 16
1857 December 13
1859 Juni 28
1860 Mei 24; en 28
1862 Juli; en
1865 April 17
Goes 1837 Juli 23.
Goltstein (J.K. van) 1852 October 27; en
1854 April 15
Goltstein (W. van) 1868 Augustus 22
Golverdinge (J. van) 1854 Mei 19; en
1868 Mei 11 (met bijlage)
Goot P.z. (P. van der) 1865 Maart 14
Gosenson (P.A.W.) 1863 Augustus 21
Graaf geb. Pierson (Mevrouw. J.E. de) 1873 October 12
Graaf (N.H. de ) 1867 December 17
1868 Augustus 20
1869 Mei 16 en Augustus 24
1871 Augustus 21; en
1875 Augustus 10 en 20
Grandpierre (J.H.) 1854 Mei
1847 Maart 18 en December 9 en 26
1848 Februari 4
1851 Juli 21
1858 Mei 5
1862 Januari 24; en
1864 April 25
Gratama (B.I.) 1866 Augustus 31
1868 Januari 9 en 16, en April 7 en 16
1869 Januari 8
1871 Mei 17 en Juni 11
1873 November 30 (brok)
1875 Maart 31, April 12, 16 en 18, Mei 11 en Juni 18; en
1876 Januari 17
Gratama (L. Oldenhuis) 1866 December 13
Gravius 1819 Maart 25
Greitz (Le président de) 1835 Juni 17
Grenfell (W.) 1864 Juni 3
Greve (F. de) 1841 Augustus 29
1845 November 26
1860 Augustus 18; en
z.d. (brief)
Groen van Prinsterer (Keetje) 1839 December 13
Groen van Prinsterer (P.J.) 1815 (brief)
1820 November 9
1823 (brief); en
1836 April 29 en Augustus 16
Groeneveld (W.L.) 1874 Januari 19
1875 September 5 en 26; en
1876 Maart 5
Grünne (Von) 1835 October 22; en
1867 Juli 15
Guizot 1851 Augustus 2
1860 October 11 en 31; en
1867 Juni 26
Gunning (J.H.) 1860 Mei 5
1861 Februari 4 en 7 Maart 13, April 19 en December 7
1862 Mei 1, Juni 5 en 17 (aan Vinke), October en November 1
1862 (3 brieven)
1863 Maart 6, April 18 en 24 Juli 3, 17 en 20 October 31
1863 (5 brieven)
1864 Januari 5 en 27, April 26, Juli 25, September 5 en 19, en October 14, 15 en 29
1864 (8 brieven)
1864 (aan Schwartz, brief)
1865 Januari 25, Januari (2 brieven), April, Mei 9 en 19, Juni, Augustus 21, September 1 en October
1865 (2 brieven)
1866 Juli 16, September en October (2 brieven)
1866 (3 brieven)
1867 Februari 19 (met bijlage)
1868 Februari, Juni (2 brieven), Juli (2 brieven), Augustus 21, Augustus (2 brieven), September (2 brieven), October 17 en October (3 brieven)
1868 (3 brieven)
1869 Januari 4, Juli 20 en December 18
1869 (4 brieven)
1870 Februari 3, April 29 en Mei 4 en 27
1870 (9 brieven)
1871 Februari 13, April 20, Juni 3, Augustus 7 en 28, en December 8
1871 (9 brieven)
1872 Februari 9, Maart 20 en 31, April 25, Mei 23, September 22, November 22 en 23 (met bijlage), en December 10
1872 (2 brieven)
1873 Maart 12, Mei 31, Juni 24, Augustus 21 en September 13 en 23
1873 (4 brieven)
1874 April, Juni 8 en Juli 6
1874 (brief)
1875 April 3, Mei 10, Juni 28 en September 6
1875 (brief); en
z.d. (5 brieven)
H
Haan (A.E. de) 1871 Juni 13.
Haan (A.F. Eilerts de) 1864 Mei 9 en 12
Hacke 1837 Augustus 10
Hacke van Mijnden 1867 Januari 8 en Maart 21
Hacke van Mijnden jr. (C.L.) 1874 Maart
Halbertstadt (A.) 1871 Augustus 28 (met bijlage)
Hall (F.A. van) 1838 Mei 8
1840 Maart 28
1844 December 30
1849 Februari 26
1852 Maart 14 en Juli 18
1853 Februari 28, April 29, Juni 10, 13 en 22, en Juli 10 en 31
1853 (3 brieven)
1854 Juni 4 en 16
1863 Juli 10; en
1864 Januari 29
Hall (J. van) 1840 Maart 29; en
1844 December 15
Hall (M.C. van) 1844 October 9 en November 26
1845 Mei 17; en
1847 October
Haller (L.C. von) 1835 December 30; en
1839 November 13
Ham (F.C. van den) 1855 December 20
1856 Augustus 21
1857 Mei 4
1859 Januari 10 en Augustus 15
1860 November 9; en
1861 Januari 6 en
1861 Januari 6 en 30, Maart 8, April 16 en Mei 2 en 5
Ham (L.van der) 1868 September 1
Hamel (J.A. van) 1861 Januari 24; en
1862 (aan de subcommissie voor Christelijk-nationaal schoolonderwijs te Groningen, brief)
Hanegraaff geb. Wijnaendts (Mevrouw A) 1862 Februari 22
Hartog (A.H. de) 1871 Augustus 25
Hartsen (J.A.) 1867 April 23 en Mei 3
Hasebroek (J.P.) 1847 September 22
1848 Juni 16 en November 24
1849 Februari 9 en Juli 2
1851 Maart 10
1856 Februari 29
1857 September 30
1858 November 4
1860 Februari 25, Augustus 3, October 25 en 29, en December 17 en 29
1861 April 18 en 30, Juni 18 en December 13
1862 April 5 en September 25 en 27
1863 April 25
1863 (brief)
1864 Mei 24 en Juni 4
1866 Juni 4
1866 Juni 17
1872 Januari 5; en
1874 December 12
Hasemann (J.) 1855 Februari 9
Hasselt (Andre van) 1839 November 12